【裁判字號】    95,交聲,25
【裁判日期】    950124
【裁判案由】    違反道路交通管理處罰條例聲明異議
【裁判全文】
臺灣臺北地方法院交通事件裁定          95年度交聲字第25號
異  議  人
即受處分人  三兆汽車商行（即蔡碧珠）
代  理  人  劉明聰
上列異議人即受處分人因違反道路交通管理處罰條例案件，對於
交通部公路總局台北區監理所中華民國94年12月21日所為之處分
（北監自裁字第裁40-D9A836965號）聲明異議，本院裁定如下：
    主  文
原處分撤銷。
三兆汽車商行（即蔡碧珠）汽車所有人，在禁止臨時停車處所停
車，處罰鍰新台幣玖佰元。
    理  由
一、按禁止臨時停車線為紅色實線，用以指示禁止臨時停車路段
    ，禁止臨時停車處所不得停車，道路交通標誌標線號誌設置
    規則第169條第1項、第2項及道路交通安全規則第112條第1
    項第1款定有明文。再者，汽車駕駛人在禁止臨時停車處所
    停車者，處新台幣（下同）600元以上1200元以下罰鍰，道
    路交通管理處罰條例第56條第1項第1款定有明文。又汽車駕
    駛人違規停車而駕駛人不在場之情形，當場不能摯單舉發者
    ，得逕行舉發之；逕行舉發違反道路交通管理事件，經汽車
    所有人依通知單之應到案日期前到案，並告知違規駕駛人姓
    名、身分證統一編號及住址者，處罰機關應即另行通知違規
    駕駛人到案依法處理；逾應到案日期或雖於期限內申訴，惟
    未告知實際駕駛人，處罰機關應依道路交通管理處罰條例第
    85條第3項規定處罰該汽車所有人，亦經違反道路交通管理
    處罰條例第7條之2第1項第3款、道路交通管理事件統一裁罰
    標準及處理細則第24條定有明文。
二、本件異議人即受處分人獨資商號三兆汽車商行（即蔡碧珠）
    所有車牌號碼2K-7398號自用小貨車，停放在桃園縣楊梅鎮
    ○○○路、三元街口，劃設有禁止臨時停車紅色實線之路段
    ，經桃園縣政府警察局楊梅分局員警於民國94年10月15日上
    午10時40分許拍照採證，以受處分人違反道路交通管理處罰
    條例第56條第1項第1款「在禁止臨時停車處所停車」之規定
    為由，拍照後逕行舉發。受處分人提出申訴，惟未告知違規
    駕駛人姓名、身分證統一編號及住址，案經原處分機關函請
    舉發單位調查結果，因認受處分人確有前開違規停車行為，
    乃依道路交通管理處罰條例第56條第1項第1款及違反道路交
    通管理事件統一裁罰基準表之規定，裁處受處分人罰鍰1200
    元。有桃園縣警察局舉發違反道路交通管理事件通知單通知
    聯（桃警局交字第D9A836965號）、採證照片、三兆汽車商
    行94年9月30日三交陳字第094000930037號、94年12月19日
    三交陳字第094001219063號陳情書函、桃園縣政府警察局楊
    梅分局94年11月4日楊警分交字第0948008593號函、交通部
    公路總局台北區○○○○○道路交通管理事件裁決書（原處
    分案號：北監自裁字第裁40-D9A836965號）等件可稽。
三、本件受處分人固不否認在上開地點停車之事實，惟矢口否認
    有何原處分機關所指在禁止停車處所違規停車之情事，辯稱
    ：上開汽車係停放在楊梅交流道北上入口處旁之未知屬於私
    有或公有之管轄空地，非屬道路交通管理處罰條例第3條第1
    項第1款規定所稱「道路」用地，處罰要有未當云云。經查
    ：
(一)、受處分人所有上開自用小貨車停放在桃園縣楊梅鎮○○○路
    、三元街口之事實，為受處分人所不爭執，且有員警採證相
    片1幀在卷可稽，堪認屬實。按所謂「道路」，係指公路、
    街道、巷衖、廣場、騎樓、走廊或其他供公眾通行之地方，
    道路交通管理處罰條例第3條第1款定有明文。本件上開自用
    小貨車停放之地點，雖係在紅色實線之外側空地，然該地點
    位於國道高速公路之匝道入口處前方，該處並設有道路專行
    車輛標誌，用以告示前段道路專供指定之車輛通行，（道路
    交通標誌標線號誌設置規則第68條規定參照），有受處分人
    自行提出之照相畫面在卷可稽，顯係供用路人通行之場所，
    應屬「其他供公眾通行之地方」。停車地點，雖係在紅色實
    線之外側，仍屬道路無誤。受處分人辯稱該處並非法定道路
    云云，為無理由。
(二)、參諸上開說明，員警拍照舉發時，汽車駕駛人既不在場，經
    以科學機器拍照採證後，逕行掣單舉發，並將違反道路交通
    管理事件通知單通知聯送交受處分人，舉發程序即屬符合正
    當法律程序。本件事證明確，受處分人所有上開自用小貨車
    於上開時間，在禁止臨時停車處所違規停車之事實，堪以認
    定。
(三)、惟按填製通知單，應到案日其應距舉發日15日；其屬逕行舉
    發者，其應到案之日期距舉發日為30日。違反道路交通管理
    事件統一裁罰基準及處理細則第14條定有明文。本件員警逕
    行舉發日為94年9月15日，依此推算，應到案日期應為94年
    10月17日（該月15日、16日正值星期六、日，應順延至上班
    日），上開舉發通知單所載應到案日期「94年10月4日」，
    違反法定期間，不生效力。此情觀之桃園縣政府警察局楊梅
    分局94年11月4日楊警分交字第0948008593號函稱：「經行
    舉發案件依法確實應有30日預備期，請貴站依權責更正」等
    語，自明。
四、綜上所述，受處分人上開所有汽車確有上開在禁止臨時停車
    處所違規停車之事實，原處分機關以道路交通管理處罰條例
    第56條第1項第1款之規定裁罰，即屬有據。然受處分人收受
    舉發通知單後，已於法定應到案日期（即94年10月17日）前
    ，經由桃園縣政府警察局提出申訴，有上開桃園縣政府警察
    局楊梅分局94年11月4日楊警分交字第0948008593號函可佐
    ，原處分機關自應依違反道路交通管理事件統一裁罰基準表
    之「期限內繳納或到案聽候裁決」裁處，原處分機關未審及
    此，竟裁處受處分人最高額1200元，難謂允洽。受處分人聲
    明異議主張沒有違規停車云云，雖無理由，然原處分既有不
    當，應由本院撤銷原處分，改依道路交通管理處罰條例第56
    條第1項第1款、第85條第3項及違反道路交通管理事件統一
    裁罰基準表等規定，裁處受處分人罰鍰900元（如主文第二
    項所示），以資適法。
據上論斷，應依道路交通案件處理辦法第20條前段，裁定如主文
。
中    華    民    國    95    年    1     月    24    日
                        交通法庭法  官  吳秋宏
以上正本證明與原本無異
如不服本裁定應於送達後5日內向本院提出抗告狀
                                書記官  高菁菁
中    華    民    國    95    年    1     月    24    日


司法院資訊處製作；財團法人民間司法改革基金會備份。
